【裁判字號】    98,消債更,124
【裁判日期】    980630
【裁判案由】    更生事件
【裁判全文】
臺灣屏東地方法院民事裁定           98年度消債更字第124號
聲 請 人
即債務人    甲○○
上列當事人因消費者債務清理事件，聲請更生，本院裁定如下：
    主  文
債務人甲○○自中華民國九十八年七月十三日十時起開始更生程
序。
命司法事務官進行本件更生程序。
    理  由
一、按債務人不能清償債務或有不能清償之虞；且無擔保或無優
    先權之債務總額未逾新台幣1200萬元者，於法院裁定開始清
    算程序或宣告破產前，得向法院聲請更生；又法院開始更生
    程序之裁定，應載明其年、月、日、時，並即時發生效力，
    消費者債務清理條例第3 條、第42條第1 項、第45條第1 項
    分別定有明文。次按法院裁定開始更生或清算程序後，得命
    司法事務官進行更生或清算程序，必要時得選任律師、會計
    師或其他適當之自然人或法人一人為監督人或管理人，同條
    例第16條第1 項亦有明文。
二、經查：
  (一)債務人就新台幣（下同）2,633,514 元債務有不能清償之情
    事，曾於民國95年間以書面向債權金融機構安泰銀行請求依
    「中華民國銀行公會會員辦理消費金融案件無擔保債務協商
    機制」共同協商債務清償方案，嗣協商成立，約定自95年7
    月起，分120 期攤還，每月應繳金額為26,663元，而債務人
    於96年度之收入總額為162,452 元，平均每月收入約13,537
    元之事實，業據債務人提出債權人清冊、協商成立協議書、
    無擔保還款計畫書、戶籍謄本、財產及收入狀況說明書、國
    稅局綜合所得稅各類所得資料清單及財產歸屬清單等件為證
    ，應屬真實。
  (二)承上，依債務人之每月所得及協商金額觀之，顯見聲請人之
    每月所得已無法支付上開協商金額，難認其能繼續維持其個
    人生活。又參以債務人在面對95年度銀行啟動協商機制之情
    況下，為爭取債務一制性解決暨分期零或低利率之清償機會
    ，故而接受超出其所能負擔之協商條件，且債權銀行在協商
    時亦未適度考量債務人收入及基本生活費用維持情況，因而
    導致所為之協商金額過高，致聲請人事後無法繼續履約，自
    難認為債務人具有可歸責事由，故其主張於系爭協商後，因
    客觀收入不足，致無法再依協議償還金額，尚堪採信。此外
    ，其名下又無土地及房屋可供清償。又查無債務人有消費者
    債務清理條例第6 條第3 項、第8 條或第46條各款所定駁回
    更生聲請之事由存在，則債務人聲請更生，應屬有據。
三、綜上，債務人聲請更生，為有理由，揆諸首開法條規定，爰
    裁定如主文第一項所示，並命司法事務官進行本件更生程序
    。
中    華    民    國    98    年    6     月    30    日
                            民事庭法官  王炳人
上為正本係照原本作成
本件不得抗告
本件裁定公告日期為民國98年6月30日。
中    華    民    國    98    年    6     月    30    日
                            書  記  官  鄭靜芳


司法院資訊處製作；財團法人民間司法改革基金會備份。
